臺灣澎湖地方法院刑事判決
110年度軍侵訴字第3號
公  訴  人  臺灣澎湖地方檢察署檢察官
被      告  蔡峻豪


指定辯護人  本院公設辯護人張寅煥
上列被告因妨害性自主案件，經檢察官提起公訴（110年度軍偵
字第23號），本院判決如下：
    主  文
乙○○現役軍人犯強制性交罪，處有期徒刑壹年捌月。緩刑肆年，
緩刑期間付保護管束，並應依檢察官之執行命令完成認知教育輔
導參場次，及於本判決確定之翌日起壹年內，向公庫支付新臺幣
捌萬元。
    事  實
一、乙○○於民國110年3月10日入伍服役，為現役軍人（已退伍）
    。其與代號BU000-A110013號之女子（真實姓名年籍資料詳
    卷，下稱A女）為男女朋友關係。詎乙○○竟基於強制性交之
    犯意，於110年6月26日6時許，在A女所承租、位於澎湖縣馬
    公市某租屋處（住址詳卷）內，以陰莖強行插入其陰道內，
    而以此強暴之方式，違反A女之意願，對A女強制性交得逞。
二、案經A女訴由澎湖縣政府警察局移送臺灣澎湖地方檢察署（
    下稱澎湖地檢署）檢察官偵查起訴。
    理  由
壹、程序方面
一、按現役軍人非戰時犯下列之罪者，依刑事訴訟法追訴、處罰
    ：一、陸海空軍刑法第44條至第46條及第76條第1 項。二、
    前款以外陸海空軍刑法或其特別法之罪，軍事審判法第1 條
    第2 項定有明文。又按現役軍人犯刑法下列之罪者，除本法
    另有規定外，依各該規定處罰：七、妨害性自主罪章，陸海
    空軍刑法第76條第1 項第7 款明定之。查被告係於110年3 
    月10 日入營服役，有被告個人基本資料在卷可稽（見偵卷
    第15頁），依上開法令規定，被告行為時具現役軍人身分，
    然因斯時並非政府依法宣布之戰時，且所犯為陸海空軍刑法
    第76條第1 項第7款所列之罪，依現行軍事審判法第1 條第2
     項第1 款之規定，自應由司法機關依據刑事訴訟法追訴審
    判，故本院對本案有審判權。
二、司法機關所製作必須公示之文書，不得揭露被害人之姓名、
    出生年月日、住居所及其他足資識別被害人身分之資訊，性
    侵害犯罪防治法第12條第2項定有明文。查本件必須公示之
    判決書，因有揭露足以識別被害人身份資訊之虞，爰依性侵
    害犯罪防治法第12條第2項之規定，就被害人A女之身分以代
    號表示（真實姓名對照表詳卷）。
三、本案做為證據使用而不符刑事訴訟法第159 條之1 至第159
    條之4 規定之相關審判外陳述，業經被告及其辯護人與檢察
    官於審理期日時均表示同意有證據能力等語（見本院卷第64
    、65頁）。基於尊重當事人對於傳聞證據之處分權，及證據
    資料愈豐富愈有助於真實發現之理念，審酌該等證據作成時
    並無違法取證或顯不可信之瑕疵，且與本案相關之待證事實
    具有關連性，以之作為證據應屬適當，依刑事訴訟法第159 
    條之5 第1 項規定及最高法院104 年度第3 次刑事庭會議決
    議意旨，認該等證據資料均有證據能力；至本判決所引之非
    供述證據，與本案均有關連性，亦無證據證明係實施刑事訴
    訟程序之公務員以不法方式所取得，依刑事訴訟法第158 條
    之4之反面解釋，當有證據能力。
貳、實體方面
一、上揭事實，迭據被告於偵查、本院準備程序及審理時均坦承
    不諱，核與證人即被害人A女於警詢及偵查中之證述情節相
    符，復有澎湖地檢署真實姓名代號對照表、A女與被告之通
    訊軟體LINE訊息對話紀錄截圖等件在卷可稽，足認被告上開
    任意性自白係與事實相符，堪以採信。從而，本案事證已屬
    明確，被告犯行洵堪認定，應依法論科。
二、論罪科刑：
  ㈠論罪：核被告所為，係犯陸海空軍刑法第76條第1項第7款之
    現役軍人犯強制性交罪，應依刑法第221條第1項強制性交罪
    論處。公訴意旨漏未論究陸海空軍刑法之罪，容有未洽，應
    予補充。
  ㈡科刑：
  ⒈刑法第59條規定犯罪之情狀可憫恕者，得酌減其刑。其所謂
    「犯罪之情狀」，與同法第57條規定科刑時應審酌之一切情
    狀，並非有截然不同之領域，於裁判上酌減其刑時，應就犯
    罪之一切情狀，予以全盤考量，審酌其犯罪有無可憫恕之事
    由（即有無特殊之原因及環境，在客觀上足以引起一般同情
    ，以及宣告法定最低度刑，是否猶嫌過重等），以為判斷（
    最高法院95年度台上字第6157號、98年度台上字第3926號判
    決意旨參照）。查被告所為之強制性交犯行，固為法所不容
    ，然審酌被告於犯本案前並無其他前科，素行尚可，有臺灣
    高等法院被告前案紀錄表1份附卷可佐，且被告違反A女性自
    主意願之手段亦非暴力激烈，並於犯後已與A女達成和解，
    並已依約履行全部賠償，復參以A女於本院審理時，同意法
    院給被告減刑，並給予被告緩刑等語，有本院公務電話紀錄
    在卷可佐（見本院卷第47頁），是依本案客觀之犯罪情節、
    造成之損害、被告主觀之犯罪動機、惡性而論，若逕依強制
    性交罪之最低法定本刑科處有期徒刑3年，猶嫌過重，實有
    情輕法重之虞，爰依刑法第59條之規定，就被告所犯強制性
    交罪，酌減其刑。
  ⒉爰審酌被告利用與A女獨處之機會，為逞一時性慾，未能尊重
    A女之性自主權利，而為強制性交之犯行，確屬不該；惟考
    量被告犯後已知坦認犯行，深表悔悟，且已與A女達成和解
    ，並已全部履行所約定之給付金額，業如前述，並綜合考量
    被告自陳：高中畢業，110年11月16日已退伍，退伍原因與
    本案有關，目前從事水電工作，每日收入1,700元，未婚無
    子女，父母須扶養之智識程度、家庭經濟狀況等一切情狀，
    量處如主文所示之刑。
  ⒊又被告前未曾因故意犯罪受有期徒刑以上刑之宣告，有臺灣
    高等法院被告前案紀綠表在卷可查，其因一時失慮致罹刑章
    ，本院審酌被告犯後坦承犯行，並於偵查中即已開始履行其
    與A女之和解內容，足認有悔意，並堪認已積極彌補因犯罪
    所生損害，是經此偵審程序及科刑宣告後，應能知所警惕，
    而無再犯之虞，因認上開對被告宣告之刑，以暫不執行為適
    當，爰依刑法第74條第1項第1款規定諭知緩刑4年，以啟自
    新。然為強化被告法治觀念及對於性自主權之尊重，使其於
    緩刑期內能深知警惕，本院爰依刑法第74條第2 項第6 款，
    命被告應完成如主文所示場次之認知教育輔導，且本院審酌
    為達對被告自身行為有所警惕之旨，併依刑法第74條第2 項
    第4 款之規定，命被告於本判決確定之翌日起1 年內向公庫
    支付8 萬元。另被告於本案緩刑期間若違反上開所定負擔且
    情節重大，足認原宣告之緩刑難收其預期效果，而有執行刑
    罰之必要，依刑法第75條之1 第1 項第4 款規定，仍得由檢
    察官向本院聲請撤銷緩刑之宣告，併此敘明。
  ⒋保安處分：
    按受緩刑之宣告者，除有下列情形之一，應於緩刑期間付保
    護管束外，得於緩刑期間付保護管束：一、犯刑法第91條之
    1 所列之罪者。二、執行刑法第74條第2 項第5 款至第8 款
    所定之事項者，刑法第93條第1 項定有明文。查，被告本案
    所犯之刑法第221 條第1 項強制性交罪，乃刑法第91條之1 
    所列之罪，又本院並依刑法第74條第2 項第6 款規定，命被
    告應於緩刑期間參加認知教育輔導，是依刑法第93條第1 項
    第1 款、第2 款之規定，爰同時諭知被告在緩刑期間付保護
    管束。 
據上論斷，應依刑事訴訟法第1條第2項、第299條第1項前段，軍
事審判法第1 條第2 項第1 款，陸海空軍刑法第13條、第76條第
1項第7款，刑法221條第1項、第59條、第74條第1 項第1 款、第
2 項第4款、第6 款、第93條第1 項第1 款、第2 款，判決如主
文。
本案經檢察官甲○○提起公訴及到庭執行職務
中    華    民    國   111    年    1     月    26    日
                  刑事庭  審判長法  官  李宛玲
                                法  官  王偉為
                                法  官  王政揚
以上正本證明與原本無異。
如不服本判決，應於收受判決後20日內向本院提出上訴書狀，並
應敘述具體理由；其未敘述上訴理由者，應於上訴期間屆滿後20
日內向本院補提理由書(均須按他造當事人之人數附繕本)「切勿
逕送上級法院」。
中    華    民    國   111    年    1     月    26    日
                                書記官 莊茹茵
附錄本案論罪科刑法條：
陸海空軍刑法第76條第1項第7款
現役軍人犯刑法下列之罪者，除本法另有規定外，依各該規定處
罰：
七、妨害性自主罪章。
中華民國刑法第221條第1項
對於男女以強暴、脅迫、恐嚇、催眠術或其他違反其意願之方法
而為性交者，處3年以上10年以下有期徒刑。